【裁判字號】    99,訴,1697
【裁判日期】    990630
【裁判案由】    毒品危害防制條例
【裁判全文】
臺灣板橋地方法院刑事判決              99年度訴字第1697號
公  訴  人  臺灣板橋地方法院檢察署檢察官
被      告  甲○○
上列被告因違反毒品危害防制條例案件，經檢察官提起公訴（99
年度毒偵字第2479號），本院依簡式審判程序判決如下：
    主  文
甲○○施用第一級毒品，累犯，處有期徒刑拾月，扣案之第一級
毒品海洛因壹包（驗餘淨重零點零壹貳公克）沒收銷燬之。
    事  實
一、甲○○前於民國88年間，因施用第二級毒品案件，經本院以
    88年度毒聲字第239 號裁定送觀察、勒戒後，因認有繼續施
    用之傾向，復經本院裁定令入戒治處所施以強制戒治，嗣因
    戒治成效良好，復經本院裁定停止戒治，所餘期間付保護管
    束，於88年8 月24日停止戒治出所，於89年2 月8 日保護管
    束期滿未經撤銷，視為強制戒治執行完畢，並經臺灣板橋地
    方法院檢察署檢察官以89年度戒毒偵字第293 號為不起訴處
    分確定；復於91年間，因施用第一、二級毒品案件，經本院
    以91年度毒聲字第1949號裁定令入戒治處所施以強制戒治，
    於92年11月12日強制戒治期滿執行完畢，另並經檢察官起訴
    ，經本院以91年度訴字第1673號分別判處有期徒刑8 月、3
    月、3 月，應執行有期徒刑1 年確定；又於91年間，因竊盜
    案件，經本院以92年度易字第517 號判處有期徒刑6 月確定
    ，上開4 罪嗣經本院以92年度聲字第1041號裁定定應執行有
    期徒刑1 年6 月確定，於94年4 月16日縮刑期滿執行完畢（
    以上犯罪在本案均構成累犯）。詎甲○○猶不知悔改，復基
    於施用第一級毒品海洛因之犯意，於99年3 月11日為警採尿
    前回溯26小時內某時（為警查獲後人身自由受限制之期間除
    外），在不詳地點，施用第一級毒品海洛因1 次。嗣於99年
    3 月11日下午1 時40分許，在臺北縣蘆洲市○○路與環河路
    口為警查獲，並扣得第一級毒品海洛因1 包（驗餘淨重0.01
    2 公克），並經甲○○同意採集其尿液送驗後，結果呈鴉片
    類陽性反應，始悉上情。
二、案經臺北市政府警察局中正第一分局移送臺灣板橋地方法院
    檢察署檢察官偵查起訴。
    理  由
一、本院於準備程序進行中，被告甲○○就被訴事實為有罪之陳
    述，經告知被告簡式審判程序之旨，並聽取公訴人及被告之
    意見後，裁定進行簡式審判程序。
二、前揭事實，業據被告在本院審理時坦承不諱，且被告經警查
    獲後所採集之尿液，經送請檢驗之結果，確呈嗎啡、可待因
    陽性反應，有臺灣尖端先進生技醫藥股份有限公司99年3 月
    25日出具之濫用藥物檢驗報告1 份附卷可稽。此外，復有扣
    案之第一級毒品海洛因1 包（淨重0.014 公克，驗餘淨重0.
    012 公克），暨卷附交通部民用航空局航空醫務中心毒品鑑
    定書1 份足資佐證。是堪認被告自白施用第一級毒品海洛因
    應與事實相符。再觀之事實欄所載被告前案紀錄，被告於初
    次經觀察、勒戒及強制戒治執行完畢釋放後5 年內，又因施
    用毒品犯行經戒毒處遇及論罪科刑，有臺灣高等法院被告前
    案紀錄表1 份附卷可憑，其再犯本案，已不屬毒品危害防制
    條例第20條規定之「初犯」或「5 年後再犯」，自應依同條
    例第10條處罰（最高法院97年度第5 次刑事庭會議決議；最
    高法院98年度臺非字第12號判決參照）。是本案事證明確，
    被告犯行洵堪認定，應依法論科。
三、按海洛因係屬毒品危害防制條例第2 條第2 項第1 款所規定
    之第一級毒品，被告持有海洛因之低度行為，應為施用海洛
    因之高度行為所吸收，不另論罪。核被告所為，係犯毒品危
    害防制條例第10條第1 項之施用第一級毒品罪。末查，被告
    前曾受有如事實欄第一項所載之犯罪科刑及執行情形，有臺
    灣高等法院被告前案紀錄表1 份在卷可憑，其於受有期徒刑
    之執行完畢後，5 年以內故意再犯本件有期徒刑以上之罪，
    為累犯，應依刑法第47條第1 項之規定加重其刑。爰審酌被
    告前已因施用毒品案件經送觀察、勒戒及強制戒治，仍不能
    戒除毒癮，再次漠視法令禁制而犯本罪，顯見其戒除毒癮之
    意志薄弱，兼酌其施用毒品行為本質上係屬自我戕害行為，
    反社會性之程度應較低，暨其素行、生活狀況及犯後態度等
    一切情狀，量處如主文所示之刑。又扣案之海洛因1 包（淨
    重0.014 公克，驗餘淨重0.012 公克），係屬查獲之第一級
    毒品，且因盛裝前開毒品之塑膠袋內所含毒品無法完全析離
    ，應概認係屬查獲之第一級毒品，除檢驗用罄部分業已滅失
    毋庸宣告沒收銷燬外，爰依毒品危害防制條例第18條第1 項
    前段規定宣告沒收銷燬之。
據上論斷，應依刑事訴訟法第273 條之1 第1 項、第299 條第1
項前段，毒品危害防制條例第10條第1 項、第18條第1 項前段，
刑法第11條、第47條第1 項，判決如主文。
本案經檢察官李超偉到庭執行職務。
中    華    民    國    99    年    6     月    30    日
                    刑事第二庭  法  官  陳正偉
上列正本證明與原本無異。
如不服本判決，應於送達後10日內敘明上訴理由，向本院提出上
訴狀，上訴於本院第二審合議庭 (應附繕本) 。其未敘述上訴理
由者，應於上訴期間屆滿後20日內向本院補提理由書「切勿逕送
上級法院」。
                                書記官  江文彬
中    華    民    國    99    年    6     月    30    日
附錄本案論罪科刑法條全文：
毒品危害防制條例第十條
施用第一級毒品者，處六月以上五年以下有期徒刑。
施用第二級毒品者，處三年以下有期徒刑。

司法院資訊處製作；財團法人民間司法改革基金會備份。
